【裁判字號】    97,訴,599
【裁判日期】    971015
【裁判案由】    違反毒品危害防制條例
【裁判全文】
臺灣屏東地方法院刑事判決               97年度訴字第599號
公  訴  人  臺灣屏東地方法院檢察署檢察官
被      告  甲○○
上列被告因違反毒品危害防制條例案件，經檢察官提起公訴（97
年度毒偵字第488 號），嗣被告於本院準備程序進行中先就被訴
事實為有罪之陳述，本院告知被告簡式審判程序之旨，並聽取當
事人之意見後，裁定改由受命法官獨任依簡式審判程序審理，判
決如下：
    主  文
甲○○施用第一級毒品，累犯，處有期徒刑壹年陸月，扣案之第
一級毒品海洛因壹包（驗餘淨重零點陸柒捌公克）及殘留有第一
級毒品海洛因之注射針筒壹支，均沒收銷燬；又施用第二級毒品
，累犯，處有期徒刑捌月。應執行有期徒刑貳年，扣案之第一級
毒品海洛因壹包（驗餘淨重零點陸柒捌公克）及殘留有第一級毒
品海洛因之注射針筒壹支，均沒收銷燬。
    事  實
一、甲○○前因施用毒品案件，經臺灣高雄地方法院以91年度毒
    聲字第6807號裁定送觀察、勒戒，經評定有繼續施用毒品傾
    向，又經同法院以91年度毒聲字第7895號裁定令入戒治處所
    施以強制戒治，嗣因戒治成效良好，經同法院以92年度毒聲
    字第2746號裁定停止戒治，而於民國92年12月5 日執行完畢
    ，並經臺灣高雄地方法院檢察署檢察官於92年12月22日以92
    年度戒毒偵字第1802號為不起訴處分確定；又因竊盜、贓物
    案件，經臺灣高雄地方法院以93年度易字第1542號判決處有
    期徒刑3 月、6 月，應執行有期徒刑8 月確定，因違反槍砲
    彈藥刀械管制條例案件，經臺灣高雄地方法院以93年度訴字
    第3329號判決處有期徒刑1 年4 月確定，嗣經同法院以94年
    度聲字第2566號裁定就上開各罪合併定應執行有期徒刑1 年
    10月確定，其再因違反毒品危害防制條例案件，經臺灣高雄
    地方法院以94年度訴字第480 號判決處有期徒刑1 年4 月確
    定，因竊盜案件，經臺灣高雄地方法院以94年度簡字第4896
    號判決處有期徒刑4 月確定，嗣經同法院以94年度聲字第
    4150號裁定定應執行有期徒刑1 年7 月確定，復經同法院以
    96年度聲減字第3789號裁定減刑為應執行有期徒刑9 月又15
    日，與前開案件接續執行，於96年11月15日因縮短刑期假釋
    出監，所餘刑期付保護管束，至96年12月28日保護管束期滿
    ，視為執行完畢。
二、詎其仍不知悔改、戒絕毒品，於前開強制戒治釋放後5 年內
    ，明知海洛因及甲基安非他命分別經公告列為毒品危害防制
    條例第2 條第1 項第1 、2 款之第一級毒品及第二級毒品，
    不得非法持有、施用，竟分別基於施用第一級毒品海洛因及
    第二級毒品甲基安非他命之犯意，於97年3 月11日晚上9 時
    許，在其位於美濃鎮○○里○○街35巷1 號之住處內，以將
    第一級毒品海洛因置入注射針筒內摻水稀釋後，注射靜脈血
    管之方式，施用第一級毒品海洛因1 次，另以將甲基安非他
    命置入玻璃管吸食器內，以火燒烤成煙霧吸食之方式，施用
    第二級毒品甲基安非他命1 次。嗣於97年3 月12日凌晨3 時
    45分許，其騎乘車牌號碼GG3-658 號贓車（此部分由臺灣高
    雄地方法院另案審理中）行經屏東縣萬丹鄉○○村○○○路
    375 巷口時，因形跡可疑，警方欲將之攔停盤查，其立即加
    速逃逸，最後警方在屏東縣萬丹鄉○○村○○○路375 巷之
    公墓內將之逮捕，並扣得海洛因1 包（驗餘淨重0.678 公克
    ）及其用以施用海洛因之注射針筒1 支，而查知上情。
三、案經屏東縣警察局屏東分局報告臺灣屏東地方法院檢察署檢
    察官偵查起訴。
    理  由
一、本案被告甲○○所犯違反毒品危害防制條例案件，並非法定
    刑為死刑、無期徒刑或最輕本刑3 年以上有期徒刑之罪，亦
    非高等法院管轄第一審之案件，而被告於本院準備程序中就
    被訴事實為有罪之陳述，本院合議庭乃裁定由受命法官獨任
    進行簡式審判程序。又簡式審判程序之證據調查，依刑事訴
    訟法第273 條之2 規定，不受同法第159 條第1 項審判外陳
    述排除之限制，再被告對於卷內之各項證據，亦不爭執證據
    能力，故卷內所列之各項證據，自得作為證據，先予敘明。
二、上揭事實，業據被告坦承不諱，其為警所採集之尿液檢體，
    經送請正修科技大學超微量研究科技中心以酵素免疫分析法
    及氣相層析質譜儀法檢驗，結果呈嗎啡及甲基安非他命陽性
    反應，有該中心97年3 月27日編號R00-0000-000號檢驗報告
    及尿液採證編號姓名對照表各1 份在卷足憑（見警卷第21頁
    、偵卷第8 頁）；另扣案之白色粉末1 包，經高雄市立凱旋
    醫院鑑定結果，確屬第一級毒品海洛因，有該醫院97年3 月
    31日濫用藥物成品檢驗鑑定書1 份在卷可按（見偵卷第9 頁
    ），而扣案之注射針筒1 支，經屏東縣警察局屏東分局警員
    以臺灣尖端先進生技醫藥股份有限公司毒品簡易快速篩檢試
    劑檢驗結果，其內殘留液體確實含有第一級毒品海洛因成分
    ，有毒品初步檢驗報告單在卷可按（見本院卷第22頁），被
    告自白顯與事實相符。再查被告因施用毒品案件，經臺灣高
    雄地方法院以91年度毒聲字第6807號裁定送觀察、勒戒，經
    評定有繼續施用毒品傾向，又經同法院以91年度毒聲字第
    7895號裁定令入戒治處所施以強制戒治，嗣因戒治成效良好
    ，經同法院以92年度毒聲字第2746號裁定停止戒治，而於92
    年12月5 日執行完畢，並經臺灣高雄地方法院檢察署檢察官
    於92年12月22日以92年度戒毒偵字第1802號為不起訴處分確
    定之事實，有臺灣屏東地方法院檢察署刑案資料查註紀錄表
    、臺灣高等法院被告全國前案紀錄表各1 份在卷可按，是被
    告於強制戒治執行完畢後5 年內再犯本件施用第一級毒品及
    第二級毒品犯行，事證明確，應予依法論科。
三、查海洛因、甲基安非他命分屬毒品危害防制條例第2 條第2
    項第1 款、第2 款所規定之第一級毒品及第二級毒品。是核
    被告所為，分別係犯毒品危害防制條例第10條第1 項施用第
    一級毒品及同條第2 項之施用第二級毒品罪。其持有毒品復
    進而施用，持有毒品之低度行為，各為施用毒品之高度行為
    所吸收，不另論罪。其所犯上開2 罪，犯意各別，行為互殊
    ，應予分論併罰。又查被告前有如事實欄所示之科刑及執行
    情形，有臺灣屏東地方法院檢察署刑案資料查註紀錄表、臺
    灣高等法院被告前案紀錄表各1 份附卷足憑，其於刑之執行
    完畢後5 年內，故意再犯本件有期徒刑之2 罪，皆為累犯，
    均應依刑法第47條第1 項加重其刑。爰審酌被告施用毒品，
    足以戕害其身心，滋生其他犯罪，且前科累累、素行不良，
    已如前述；惟念其坦承犯行，且施用毒品行為於本質上係屬
    自我戕害行為，反社會性之程度尚屬較低等一切情狀，各量
    處如主文所示之刑，並定其應執行刑。至扣案之海洛因1 包
    ，為查獲之毒品，不問屬於犯人與否，應依毒品危害防制條
    例第18條第1 項前段規定，宣告沒收銷燬之；而因鑑定單位
    一般係以傾倒之方式，將包裝袋內之毒品倒出而與包裝袋分
    離而稱重，必要時，輔以刮杓刮取袋內粉末，然無論依何種
    方式分離，包裝袋內均有極微量之毒品殘留，業經法務部調
    查局以93年3 月19日調科壹字第09300113060 號函釋在案，
    認前開空包裝袋，其內含有極微量第一級毒品海洛因殘留而
    無法析離，應整體視為查獲之第一級毒品海洛因，而依毒品
    危害防制條例第18條第1 項前段之規定，諭知沒收銷燬之，
    至於鑑驗耗損之毒品因業已滅失，無庸為沒收銷燬之諭知；
    另扣案之注射針筒1 支，其內殘留液體確含有嗎啡、海洛因
    成分，業如前述，該注射針筒既已與海洛因毒品難以析離，
    亦應依毒品危害防制條例第18條第1 項前段之規定，宣告沒
    收銷燬之。
據上論斷，應依刑事訴訟法第273 條之1 第1 項、第299 條第1
項前段，毒品危害防制條例第10條第1 項、第2 項、第18條第1
項前段，刑法第11條、第47條第1 項、第51條第5 款，判決如主
文。
本案經檢察官李侑姿到庭執行職務。
中    華     民     國    97   年   10    月    15    日
                    刑事第五庭   法  官  陳秀慧
以上正本證明與原本無異。
如不服本判決應於收受本判決送達後十日內向本院提出上訴書狀
，其未敘述上訴理由者，並得於提起上訴後十日內向本院補提理
由書狀（均須按他造當事人之人數附繕本）「切勿逕送上級法院
」。
中    華    民    國    97    年    10    月    15    日
                                 書記官  溫訓暖
附錄本判決論罪科刑法條：
毒品危害防制條例第10條第1、2項：
施用第一級毒品者，處6月以上5年以下有期徒刑。
施用第二級毒品者，處 3 年以下有期徒刑。


司法院資訊處製作；財團法人民間司法改革基金會備份。
